臺灣高等法院高雄分院刑事判決          九十一年度上易字第六二一號
    上  訴  人  臺灣屏東地方法院檢察署檢察官
    被      告  甲○○
右上訴人因被告妨害公務案件，不服臺灣屏東地方法院九十年度易字第一三二三號中
華民國九十一年三月十九日第一審判決（起訴案號：臺灣屏東地方法院檢察署九十年
度偵字第五三四一號），提起上訴，本院判決如左：
      主      文
原判決撤銷。
甲○○對於公務員依法執行職務時，施強暴，處拘役拾日，如易科罰金以百元折
算壹日。
      事      實
甲○○於民國九十年八月二十日二十一時五十分許，騎乘向友人郭文淵借得未懸掛車
牌之輕機車，行經屏東縣屏東市○○路國立屏東師範學院前，被警員鍾春明發現予以
攔查，並帶回屏東分局民和派出所，鍾春明發現該機車置物箱內有鐵剪等疑似竊車工
具，即予以追問。詎甲○○於鍾春明依法執行職務，追問該鐵剪等工具由來之際，與
鍾春明發生拉扯、亂踹派出所內辦公桌並拿雨傘揮打，對警員鍾春明施以強暴，旋即
被制服。案經屏東縣警察局屏東分局移送臺灣屏東地方法院檢察署檢察官偵查起訴。
      理      由
一、訊據被告甲○○雖供承於上開時、地有與警員發生拉扯、亂踹派出所內辦公桌並
    拿雨傘揮打等行為，惟矢口否認有前揭妨害公務犯行，辯稱：伊在派出所時遭多
    人毆打，為求自衛，始有上開行為云云。查：被告於警員追問該鐵剪等疑似行竊
    工具時，有與警員發生拉扯、並亂踹派出所內辦公桌及拿雨傘揮打等施暴行為之
    事實，業據被告於警訊中供承不諱，核與證人即該派出所主管陳光亮於偵查及本
    院、該派出所警員鍾春明於偵查中證述情節相符，並有被告施暴後該派出所現場
    照片及疑似行竊工具鐵剪等物照片五張附於偵查卷足憑。另被告經警方於翌日移
    送檢察官後，檢察官隨即將被告交由法醫師驗傷，惟法醫師驗後出具之驗傷診斷
    書記載：主訴右眼痛，但外表相驗無任何擦傷、無任何瘀傷，主訴額頭問題，但
    外表無任何紅腫反應、任何傷痕，有驗傷診斷書及被告驗傷時所攝照片一張附於
    偵查卷足稽。至被告於驗傷時雖左嘴唇破皮０．二公分、右手腕寬一．五公分二
    處紅腫反應各長三公分、二．五公分等傷勢，惟被告於本院供承其臉上該傷係以
    前之傷，且被告於派出所施暴時，其手被拷住等情，則其右手腕之紅腫應係拷手
    拷所致。由該驗傷診斷書之記載，足證警員並無如被告所述之施暴行為。是被告
    所辯：當時遭警毆打，出於自衛云云，顯無足採。被告妨害公務之事證已臻明確
    ，其犯行堪以認定。
二、核被告所為，係犯刑法第一百三十五條第一項之妨害公務罪。原審以不能證明被
    告犯行，諭知無罪之判決，尚有未洽。檢察官上訴意旨，指摘原判決諭知被告無
    罪不當，為有理由，自應由本院將原判決撤銷改判。爰審酌被告因遭警方檢查，
    因一時衛動，始有上開行為等一切情狀，量處如主文所示之刑，並諭知易科罰金
    之折算標準。
據上論斷，應依刑事訴訟法第三百六十九條第一項前段、第三百六十四條、第二百九
十九條第一項前段、刑法第一百三十五條第一項、第四十一條第一項前段、罰金罰鍰
提高標準條例第一條前段、第二條，判決如主文。
本案經檢察官張其主到庭執行職務。
中    華    民    國     九十一     年       五       月      二十一    日
                              臺灣高等法院高雄分院刑事第六庭
                                  審判長法官  王憲義
                                        法官  范惠瑩
                                        法官  張意聰
右正本證明與原本無異。
不得上訴。
                                      書記官  許信宗
中    華    民    國     九十一     年       五       月      二十三    日
附錄：本判決論罪科刑法條：
刑法第一百三十五條第一項
對於公務員依法執行職務時，施強暴脅迫者，處三年以下有期徒刑、拘役或三百元以
下罰金。
                                                                        Ｋ
